---
title: "Sistemos ggplot2 pagrindai"
subtitle: "Pozicijos korekcijos"
output: html_notebook
editor_options: 
  chunk_output_type: inline
---


```{r setup}
library(tidyverse)

knitr::opts_chunk$set(fig.height = 3, fig.width = 6)

Sys.setlocale(locale = "Lithuanian")
```

Pozicijos korekcijos
============================================================================= 

color vs. fill
----------------------------------------------------------------------------- 

```{r}
ggplot(data = diamonds) + 
  geom_bar(mapping = aes(x = cut, color = cut))
```
  
```{r}
ggplot(data = diamonds) + 
  geom_bar(mapping = aes(x = cut, fill = cut))
```

Du kategoriniai kintamieji
----------------------------------------------------------------------------- 
```{r}
ggplot(data = diamonds) + 
  geom_bar(mapping = aes(x = cut, fill = clarity))
```

position = "identity"
----------------------------------------------------------------------------- 
```{r}
ggplot(data = diamonds, mapping = aes(x = cut, fill = clarity)) + 
  geom_bar(alpha = 1/5, position = "identity")
```

```{r}
ggplot(data = diamonds, mapping = aes(x = cut, colour = clarity)) + 
  geom_bar(fill = NA, position = "identity")
```

position = "fill"
----------------------------------------------------------------------------- 
```{r}
ggplot(data = diamonds) + 
  geom_bar(mapping = aes(x = cut, fill = clarity), position = "fill")
```

position = "dodge"
----------------------------------------------------------------------------- 
```{r}
ggplot(data = diamonds) + 
  geom_bar(mapping = aes(x = cut, fill = clarity), position = "dodge")
```

position = "jitter"
----------------------------------------------------------------------------- 

Be `"jitter"`
```{r}
ggplot(data = mpg) + 
  geom_point(mapping = aes(x = displ, y = hwy))
```

Su `"jitter"`
```{r}
ggplot(data = mpg) + 
  geom_point(mapping = aes(x = displ, y = hwy), position = "jitter")
```

geom_point(position = "jitter") vs. geom_jitter()
----------------------------------------------------------------------------- 
```{r}

ggplot(data = mpg) + 
  geom_jitter(mapping = aes(x = displ, y = hwy))
```



Daugiau informacijos
----------------------------------------------------------------------------- 

```{r}
?position_dodge
```
```{r}
?position_fill
```
```{r}
?position_identity
```
```{r}
?position_jitter
```
```{r}
?position_stack
```

Užduotys: pozicijos korekcijos
----------------------------------------------------------------------------- 

1. Kaip galėtumėte patobulinti šitą grafiką, kad jis suteiktų daugiau informacijos (naudokite pozicijos korekcijas)?
```{r}
ggplot(data = mpg, mapping = aes(x = cty, y = hwy)) + 
  geom_point()
```

2. Kokie funkcijos `geom_jitter()` parametrai kontroliuoja taškų sklaidymo stiprumą?

3. Palyginkite funkcijas `geom_count()` ir `geom_jitter()`. Kuo jos panašios ir kuo skiriasi?

4. Kokią pagrindinę pozicijos korekciją naudoja funkcija `geom_boxplot()`. Pademonstruokite tai vizualizuodami duomenų lentelės `mpg` kintamuosius.

```{r}
ggplot(mpg) + 
    geom_boxplot(___)
```







